臺灣基隆地方法院刑事判決　　　　　　　100年度訴字第583號
公　訴　人　臺灣基隆地方法院檢察署檢察官
被　　　告　朱宏亮
上列被告因違反毒品危害防制條例案件，經檢察官提起公訴（10
0 年度毒偵字第1384號），並經本院合議庭裁定改行簡式審判程
序，判決如下：
    主  文
朱宏亮施用第一級毒品，累犯，處有期徒刑拾月。
    犯罪事實及理由
一、犯罪事實：
    引用檢察官起訴書犯罪事實欄之記載（如附件），並將標題
    一所載施用毒品前案紀錄及構成累犯之罪刑執行情形更正為
    「朱宏亮前因施用第一級、第二級毒品案件，經本院裁定送
    觀察、勒戒後，認有繼續施用毒品之傾向，再裁定令入戒治
    處所施以強制戒治，於民國93年3 月16日戒治期滿執行完畢
    ，並由臺灣基隆地方法院檢察署檢察官以93年度戒毒偵字第
    13號為不起訴處分確定。又於上開強制戒治執行完畢後5 年
    內，因施用第一級、第二級毒品案件，經本院以93年度訴字
    第707 號判決判處有期徒刑9 月、6 月，應執行有期徒刑1
    年2 月確定，後於95年1 月10日執行完畢；再因施用第一級
    毒品案件，經本院以95年度訴字第780 號判決判處有期徒刑
    8 月確定（下稱甲案）；又因竊盜案件，經本院以96年度易
    字第150 號判決判處有期徒刑4 月確定（下稱乙案）；又因
    施用第二級毒品案件，經本院以96年度易字第101 號判決判
    處有期徒刑7 月確定（下稱丙案）；又因施用第一級毒品案
    件，經本院以96年度訴字第225 號判決判處有期徒刑10月確
    定（下稱丁案）。上揭甲乙丙丁案件所處之刑，嗣經本院以
    96年度聲減字第572 號裁定減刑，並就甲乙案件所減得之刑
    合併定應執行有期徒刑5 月，就丙丁案件所減得之刑合併定
    應執行有期徒刑8 月，而於97年5 月2 日執行完畢」。
二、證據名稱：
    引用檢察官起訴書證據並所犯法條欄標題一證據清單之記載
    （如附件），另補充「被告朱宏亮於本院準備程序及審理時
    所為自白」及「臺灣高等法院被告前案紀錄表」。
三、量刑理由：
    審酌被告施用毒品本屬自戕行為，未對他人法益造成明顯而
    立即之危害，犯後坦承犯行，節省司法資源，態度良好，惟
    其已有因施用毒品受觀察勒戒、強制戒治處分及多次刑罰執
    行之紀錄，於前案假釋出監後1 年內，且另有數件施用第一
    級毒品案件甫經法院判決、尚繫屬於法院及在偵查中之際，
    又犯本案，可見意志力薄弱，從未能徹底戒絕毒品，故仍有
    必要科以相當程度之刑罰，兼衡被告犯罪之動機、手段，另
    有違反麻醉藥品管理條例、竊盜、贓物等前科之素行，高職
    畢業學歷之智識程度，職業為水電工、未婚之生活狀況等一
    切情狀，量處如主文所示之刑。
四、應適用之法條：
  (一)刑事訴訟法第273 條之1 第1 項、第299 條第1 項前段、第
    310 條之2 、第454 條。
  (二)毒品危害防制條例第10條第1 項、第2 項。
  (三)刑法第11條前段、第55條、第47條第1 項。
五、本判決書係依刑事訴訟法第310 條之2 準用同法第454 條第
    1 、2 項製作，僅記載當事人欄、主文、犯罪事實、證據名
    稱、應適用之法條，犯罪事實及證據部分並得引用檢察官起
    訴書之記載。
本案經檢察官黃佳權到庭執行職務。
中    華    民    國   100    年    9     月    28    日
                  刑事第二庭  法  官  羅貞元
以上正本證明與原本無異。
如不服本判決應於收受送達後10日內向本院提出上訴書狀，並應
敘述具體理由；其未敘述上訴理由者，應於上訴期間屆滿後20日
內向本院補提理由書(均須按他造當事人之人數附繕本)「切勿逕
送上級法院」。
中    華    民    國   100    年    9     月    28    日
                               書記官  陳永祥
附錄論罪法條：
毒品危害防制條例第10條
施用第一級毒品者，處 6 月以上 5 年以下有期徒刑。
施用第二級毒品者，處 3 年以下有期徒刑。
附件：
臺灣基隆地方法院檢察署檢察官起訴書
                                   100年度毒偵字第1384號
    被      告  朱宏亮  男  33歲（民國○○年○月○○日生）
                        身分證統一編號：Ｚ000000000號
                        住基隆市○○區○○路779之2號6樓
                        （另案在法務部矯正署基隆監獄執行
                          中）
上列被告因違反毒品危害防制條例案件，業經偵查終結，認應提
起公訴，茲敘述犯罪事實及證據並所犯法條如下：
        犯罪事實
一、朱宏亮前因施用毒品案件，經送觀察、勒戒後，認有繼續施
    用毒品之傾向，再經強制戒治，於民國93年3月16日強制戒
    治期滿執行完畢釋放，並由本署檢察官以93年度戒毒偵字第
    13號為不起訴之處分確定。又因施用毒品案件，經臺灣基隆
    地方法院以93年度訴字第707號判決判處應執行有期徒刑1年
    2月確定。復因施用毒品案件，經同法院以95年度訴字第780
    號判決判處有期徒刑8月確定。再因施用毒品案件，經同法
    院以96年度易字第101號判決判處有期徒刑7月確定。另因施
    用毒品案件，經同法院以96年度訴字第225號判決判處有期
    徒刑10月確定。其猶因施用毒品案件，經同法院以97年度訴
    字第1253號判決判處有期徒刑7月確定（下稱甲罪），另因
    竊盜案件，經同法院分別以97年度基簡字第1144號、97年度
    基簡字第1571號判決各判處有期徒刑3月、3月確定（下稱乙
    罪、丙罪），甲乙丙罪嗣經同法院裁定定應執行有期徒刑10
    月確定（下稱丁案），另再因施用毒品案件，經同法院以97
    年度訴字第1888號判決判處應執行有期徒刑1年4月確定（下
    稱戊案），丁戊案接續執行，於99年7月28日縮短刑期假釋
    出監，於100年1月13日假釋期滿未經撤銷，未執行之刑，以
    已執行論。
二、詎其猶不知悔改，基於施用第一級毒品海洛因及第二級毒品
    甲基安非他命之犯意，於100年4月29日下午2時許，在基隆
    市○○區○○路某公廁內，以將第一級毒品海洛因及第二級
    毒品甲基安非他命混合置入注射針筒內加水稀釋後，再施打
    手臂靜脈血管之方式，同時施用第一級毒品海洛因及第二級
    毒品甲基安非他命1次，嗣於100年4月30日下午2時50分許，
    在基隆市○○區○○路23號前為警查獲，經警採集其尿液送
    驗，結果呈嗎啡及甲基安非他命、安非他命陽性反應。
三、案經基隆市警察局第一分局報告偵辦。
        證據並所犯法條
一、證據名稱及待證事實：
┌──┬──────────┬────────────┐
│編號│證據名稱            │待證事實                │
├──┼──────────┼────────────┤
│ 1  │被告朱宏亮於警詢時及│全部犯罪事實。          │
│    │偵查中之自白        │                        │
├──┼──────────┼────────────┤
│ 2  │臺灣檢驗科技股份有限│被告於100年4月30日下午3 │
│    │公司濫用藥物檢驗報告│時10分為警採集之尿液檢體│
│    │、列管毒品人口尿液檢│，送驗結果呈嗎啡、甲基安│
│    │體採集送驗紀錄表各1 │非他命、安非他命陽性反應│
│    │份                  │，證明被告確有施用海洛因│
│    │                    │及甲基安非他命之事實。  │
├──┼──────────┼────────────┤
│ 3  │刑案資料查註紀錄表、│證明被告前次強制戒治執行│
│    │全國施用毒品案件紀錄│完畢5年內，多次再犯施用 │
│    │表、法務部全國檢察官│毒品案件之事實。        │
│    │線上查詢刑案人犯在監│                        │
│    │所最新資料報表各1份 │                        │
└──┴──────────┴────────────┘
二、核被告所為，係犯毒品危害防制條例第10條第1項之施用第
    一級毒品罪嫌及同條第2項之施用第二級毒品甲基安非他命
    罪嫌。被告持有第一級毒品海洛因及第二級毒品甲基安非他
    命之低度行為，應分別為其施用第一級毒品海洛因及第二級
    毒品甲基安非他命之高度行為所吸收，不另論罪。被告所犯
    上開2罪嫌間，係一行為觸犯數罪名，為想像競合犯，請依
    刑法第55條之規定從一重處斷。又被告曾受有期徒刑之執行
    完畢，有刑案資料查註紀錄表1份在卷可參，其於5年內故意
    再犯本案有期徒刑以上之罪，為累犯，請依刑法第47條第1
    項之規定，加重其刑。
三、依毒品危害防制條例第23條第2項、刑事訴訟法第251條第1
    項提起公訴。
    此  致
臺灣基隆地方法院
中    華    民    國   100    年    7     月    27    日
                              檢  察  官  鄭雅方
上正本證明與原本無異
中    華    民    國   100    年    8     月    5     日
                              書  記  官  林子堯
附錄所犯法條：
毒品危害防制條例第10條
施用第一級毒品者，處 6 月以上 5 年以下有期徒刑。
施用第二級毒品者，處 3 年以下有期徒刑。